# 求教陈老师合并现金流问题

提问人：夏有凉风 时间：2019-02-19 00:26:16
尊敬的陈老师，请教您一下， 1 、公司当期投资 500 万新设成立 100 ％控股子公司，母公司现流报表为投资支付的现金 500 万，子公司为吸收投资收到的现金 500 万，那么在合并报表层面要对冲抵消吗？借：投资支付的现金 500 万贷：吸收投资收到的现金 500 万；对吗陈老师？ 2 、请问陈老师，为做项目支付的保证金（项目结束就收回）是否计入支付的其他与经营活动有关的现金？ 3 、再请问下陈老师，母公司本期投资新设成立 100 ％控股子公司，在合并报表层面计算平均净资产收益率时是否不需要考虑该事项？还是在计算NP/2时需要考虑什么时候新设该子公司的？恳请陈老师指导，万分感激！！！

回答人：chenyiwei
1 、是。合并报表层面应抵销，对合并报表层面所显示的合并集团整体对外现金流量状况无影响。
2 、项目履约保证金支付和收回，分别作为支付/收到的其他与经营活动有关的现金。
3 、合并报表层面计算净资产收益率，是将合并报表中归属母公司的净利润除以 2 并入分母，视同这部分净利润是全年平均实现的，不需要考虑子公司的设立时间，单独计算子公司净利润的加权平均数。